臺灣新竹地方法院刑事判決　　　　　　　　　　　　九十二年度訴字第四七六號
　　公　訴　人　臺灣新竹地方法院檢察署檢察官
　　被　　　告　甲○○
右列被告因違反毒品危害防制條例案件，經檢察官聲請簡易判決處刑（九十二年度毒
偵字第三三三號），本院認不得以簡易判決處刑，改依通常程序審理，並依簡式審判
程序判決如左：
    主  文
甲○○連續施用第一級毒品，處有期徒刑捌月。
    事  實
一、甲○○前曾於民國八十八年間因施用第二級毒品安非他命之案件，經臺灣新竹地
    方法院檢察署檢察官聲請，而經本院於八十八年十一月二十九日以八十八年度毒
    聲字第二四八二號刑事裁定送勒戒處所觀察、勒戒，旋因觀察、勒戒後，認無繼
    續施用毒品之傾向，而經臺灣新竹地方法院檢察署檢察官於八十八年十二月十五
    日以八十八年度毒偵字第一○三四號為不起訴處分確定。其又於九十一年間因施
    用第一級毒品海洛因及第二級毒品安非他命之案件，經臺灣新竹地方法院檢察署
    檢察官聲請，而經本院於九十一年七月二十六日以九十一年度毒聲字第七六三號
    刑事裁定送勒戒處所觀察、勒戒，旋因觀察、勒戒後，認無繼續施用毒品之傾向
    ，而經臺灣新竹地方法院檢察署檢察官於九十一年十一月二十九日以九十一年度
    毒偵緝字第一三○號為不起訴處分確定。其猶不知悔改，復基於施用第一級毒品
    海洛因之概括犯意，於前開觀察、勒戒處分執行完畢釋放後五年內，先於九十二
    年二月十八日十四時許，在位於新竹市○○路之大谷旅社三○六號房內，以將第
    一級毒品海洛因摻入香菸中再抽煙之方式，施用第一級毒品海洛因一次。其又延
    續上揭犯意，於九十二年二月十九日十四、十五時許，在上揭地點，以將第一級
    毒品海洛因摻水置入注射針筒施打於皮膚方式，施用第一級毒品海洛因一次。嗣
    於九十二年二月二十日十三時許，在新竹縣竹北市○○○路十二號家樂福量販店
    前，為警扣得吸食工具之針筒三支及橡皮筋一條，並採其尿液送驗結果，呈嗎啡
    陽性反應，因而循線查獲（而甲○○此次施用第一級毒品海洛因犯行，亦經臺灣
    新竹地方法院檢察署檢察官聲請，而經本院於九十二年八月七日以九十二年度毒
    聲字第六一五號刑事裁定令入戒治處所施以強制戒治一年）。
二、案經新竹縣警察局移請臺灣新竹地方法院檢察署檢察官偵查起訴。
    理  由
一、本件被告甲○○所犯為毒品危害防制條例第十條第一項之施用第一級毒品海洛因
    罪，非死刑、無期徒刑、最輕本刑為三年以上有期徒刑之罪，或高等法院管轄第
    一審之案件，被告於本院準備程序進行中，就被訴事實為有罪之陳述，經本院合
    議庭認合於新修正刑事訴訟法第二百七十三條之一第一項之規定，裁定進行簡式
    審判程序，合先敘明。
二、訊據被告甲○○對於右揭時地以如事實欄所述方法連續施用第一級毒品海洛因二
    次等情坦承不諱（見本院卷第四五及五四頁），而被告於九十二年二月二十日為
    警查獲後，所親採並封緘之尿液，經送驗結果，確呈嗎啡陽性反應等情，亦有姓
    名代號對照表、新竹縣衛生局於九十二年三月六日所出具之竹縣衛六字第九○一
    四三號尿液檢驗單一份及國防部憲兵司令部刑事鑑識中心九十二年七月十一日（
    九二）宇鑑字第○八八七八號鑑驗通知書一份在卷足稽（見九十二年度毒偵字第
    三三三號卷第二八、二九、三一頁），足見被告所為前開自白，確與事實相符而
    堪採信。再者，被告前曾於八十八年間因施用第二級毒品安非他命之案件，經臺
    灣新竹地方法院檢察署檢察官聲請，而經本院於八十八年十一月二十九日以八十
    八年度毒聲字第二四八二號刑事裁定送勒戒處所觀察、勒戒，旋因觀察、勒戒後
    ，認無繼續施用毒品之傾向，而經臺灣新竹地方法院檢察署檢察官於八十八年十
    二月十五日以八十八年度毒偵字第一○三四號為不起訴處分確定。其又於九十一
    年間因施用第一級毒品海洛因及第二級毒品安非他命之案件，經臺灣新竹地方法
    院檢察署檢察官聲請，而經本院於九十一年七月二十六日以九十一年度毒聲字第
    七六三號刑事裁定送勒戒處所觀察、勒戒，旋因觀察、勒戒後，認無繼續施用毒
    品之傾向，而經臺灣新竹地方法院檢察署檢察官於九十一年十一月二十九日以九
    十一年度毒偵緝字第一三○號為不起訴處分確定等情，亦有臺灣新竹地方法院檢
    察署被告刑案資料查註記錄表、全國施用毒品案件紀錄表、受觀察勒戒人毒品及
    前科紀錄簡列表、法務部全國檢察官線上查詢刑案人犯在監所最新資料表、臺灣
    新竹地方法院檢察署檢察官九十一年度毒偵緝字第一三○號不起訴處分書、本院
    九十一年度毒聲字第七六三號刑事裁定、九十二年度毒聲字第六一五號刑事裁定
    及臺灣高等法院被告全國前案紀錄表各一份在卷足按（見九十二年度毒偵字第三
    三三號卷第十一、十二、十四、十五、三二、三三頁、本院卷第五至十、五九至
    六二頁）。綜上，本案事證已臻明確，被告於觀察、勒戒執行完畢釋放後，五年
    內再犯前揭連續施用第一級毒品海洛因之犯行，洵堪認定，應予依法論科。
三、查被告甲○○行為後，新修正之毒品危害防制條例業已於九十三年一月九日施行
    （該條例早已於九十二年七月九日修正公布，依該條例第三十六條規定，自公布
    後六個月施行），關於三犯施用第一級或第二級毒品，依修正前毒品危害防制條
    例第二十條第三項前段規定，即得依法追訴、審判，而依修正後毒品危害防制條
    例第二十三條規定，只要再犯施用第一級或第二級毒品之罪，檢察官即得依法追
    訴，無須再經觀察勒戒之評估結果是否有繼續施用毒品傾向而為不同之處置，因
    此無論是依照修正前或修正後之規定，本案均得由檢察官依法追訴並由法院依法
    審判。再者，關於施用第一級毒品之刑罰規定，不論條次、法定刑度均無變更，
    是依修正後毒品危害防制條例第三十五條第一項第三款規定，法院自應依修正後
    規定為裁判。又查海洛因屬毒品危害防制條例第二條第二項第一款所列之第二級
    毒品，故核被告所為，係犯毒品危害防制條例第十條第一項之施用第一級毒品罪
    。至其持有第一級毒品海洛因後，進而施用，其持有第一級毒品之低度行為，應
    為施用之高度行為所吸收，爰不另論其持有第一級毒品罪。又被告所為先後二次
    施用第一級毒品海洛因犯行，時間緊接，犯罪構成要件相同，顯係基於概括犯意
    而為，應依連續犯之規定，論以一施用第一級毒品罪，並加重其刑。爰審酌被告
    前曾二次因施用第二級毒品安非他命之案件，均經臺灣新竹地方法院檢察署檢察
    官聲請，而均經本院裁定送勒戒處所觀察、勒戒後，均認無繼續施用毒品之傾向
    ，經臺灣新竹地方法院檢察署檢察官分別於八十八年十二月十五日以八十八年度
    毒偵字第一○三四號為不起訴處分確定，及於九十一年十一月二十九日以九十一
    年度毒偵緝字第一三○號為不起訴處分確定，卻再犯本件，顯然自制力薄弱，惟
    念其所為僅戕害自身身心健康，及其犯罪手段、情節、施用期間長短、所生危害
    及犯後供承犯行等一切情狀，量處如主文所示之刑，以資懲儆。又扣案之吸食工
    具之針筒三支及橡皮筋一條等物，被告否認為其所有，而供述：這些東西不是我
    的，當時是警察從我騎的車置物箱內扣得這些東西，而這輛機車是我太太的表哥
    所有，我太太向他借等語（見本院卷第五四、五五頁），又查無其他積極證據足
    資認定上揭扣押物確為被告所有，該扣案物又非違禁物，爰不予宣告沒收之，附
    此敘明。
據上論斷，應依刑事訴訟法第四百五十二條、第二百七十三條之一第一項、第二百九
十九條第一項前段，毒品危害防制條例第十條第一項、第三十五條第一項第三款，刑
法第十一條前段、第五十六條，判決如主文。
本案經檢察官許鈺茹到庭執行職務。
中      華      民      國    九十三    年      一      月     三十     日
                                  臺灣新竹地方法院刑事第一庭
                                          法    官  楊  惠  芬
右正本證明與原本無異。
如不服本判決，應於判決送達後十日內向本院提出上訴狀( 應附繕本 )，上訴於
臺灣高等法院。
                                          書 記 官  鄭  明  枝
中      華      民      國    九十三    年      一      月     三十     日
附錄本案論罪科刑法條全文：
毒品危害防制條例第十條第一項：
施用第一級毒品者，處六月以上五年以下有期徒刑。
